【裁判字號】    99,訴,863
【裁判日期】    990512
【裁判案由】    毒品危害防制條例
【裁判全文】
臺灣臺中地方法院刑事判決               99年度訴字第863號
公  訴  人  臺灣臺中地方法院檢察署檢察官
被      告  甲○○
上列被告因違反毒品危害防制條例案件，經檢察官聲請簡易判決
處刑（99年度毒偵字第511號），嗣經本院豐原簡易庭認不宜以
簡易判決處刑（99年度豐簡字第217號），並移送本院依通常程
序審理，因被告就被訴事實為有罪之陳述，經本院告知簡式審判
程序意旨，並聽取當事人之意見後，由合議庭裁定改行簡式審判
程序，判決如下：
    主    文
甲○○施用第一級毒品，累犯，處有期徒刑拾月。又施用第二級
毒品，累犯，處有期徒刑伍月。扣案之甲基安非他命壹包（驗餘
淨重零點貳壹伍捌公克，並含無法與毒品析離之包裝袋壹只），
沒收銷燬之。應執行有期徒刑壹年。扣案之甲基安非他命壹包（
驗餘淨重零點貳壹伍捌公克，並含無法與毒品析離之包裝袋壹只
），沒收銷燬之。
    犯罪事實
一、甲○○前因施用毒品案件，經本院裁定送觀察、勒戒後，認
    無繼續施用毒品之傾向，於民國90年7月20日執行完畢釋放
    ，並經臺灣臺中地方法院檢察署檢察官以90年度毒偵字第34
    08號為不起訴處分確定；又於90年間因施用第一級毒品案件
    ，經本院裁定送觀察、勒戒後，認有繼續施用毒品之傾向，
    復裁定令入戒治處所施以強制戒治1年，於91年12月2日執行
    完畢，刑罰部分則經判處有期徒刑4月確定，於92年4月1日
    執行完畢。另於97年間因施用第一、二級毒品案件，經本院
    各判處有期徒刑10月、6月，合併定應執行刑為有期徒刑1年
    2月確定，甫於98年6月19日縮刑期滿執行完畢。詎其猶不知
    戒絕毒癮，又分別基於施用第一級毒品海洛因及第二級毒品
    甲基安非他命之犯意，於99年1月28日下午5時12分許回溯96
    小時內之某時點，在其位於臺中縣豐原市○○路695巷29號4
    樓之住處，以將海洛因摻水注入針筒注射之方式，施用第一
    級毒品海洛因1次，又以玻璃球燒烤方式，施用第二級毒品
    甲基安非他命1次（該注射針筒及玻璃球吸食器業經拋棄而
    均未扣案）。嗣於99年1月28日下午3時50分許，為警在臺中
    縣豐原市○○路675巷與豐原大道口因交通違規盤查，查出
    其為毒品人口，並當場於其身上扣得第二級毒品甲基安非他
    命乙包（含袋重0.44公克，驗餘淨重0.2158公克），經警採
    集其尿液送驗結果，亦呈嗎啡、可待因、安非他命及甲基安
    非他命陽性反應，始查悉上情。
二、案經臺中縣警察局豐原分局報請臺灣臺中地方法院檢察署檢
    察官偵查後聲請簡易判決處刑，本院認不宜以簡易判決處刑
    ，改依通常訴訟程序審理。
    理    由
一、按除被告所犯為死刑、無期徒刑、最輕本刑為3年以上有期
    徒刑之罪或高等法院管轄第一審案件者外，於刑事訴訟法第
    273條第1項程序進行中，被告先就被訴事實為有罪之陳述時
    ，審判長得告知被告簡式審判程序之旨，並聽取當事人、代
    理人、辯護人及輔佐人之意見後，裁定進行簡式審判程序；
    除簡式審判程序及簡易程序案件外，第一審應行合議審判，
    刑事訴訟法第273之1條第1項、第284條之1分別定有明文。
    查本件被告甲○○所犯係死刑、無期徒刑、最輕本刑為3年
    以上有期徒刑或高等法院管轄第一審案件以外之罪，並於本
    院行準備程序時就被訴事實為有罪之陳述，本院合議庭依前
    揭規定，經評議結果，裁定改由受命法官獨任行簡式審判程
    序。又簡式審判程序之證據調查，依刑事訴訟法第273條之2
    規定，不受同法第159條第1項審判外陳述排除之限制，再被
    告對於卷內之各項證據，亦不爭執證據能力，故卷內所列之
    各項證據，自得作為證據，合先敘明。
二、上揭施用第一、二級毒品之犯罪事實，業據被告甲○○於本
    院審理時均坦承不諱，並有甲基安非他命1包扣案，復有扣
    押物品清單1紙及行政院衛生署草屯療養院於99年2月8日出
    具之草療鑑字第0990200034號鑑定書1紙在卷可證。而為警
    所採之尿液，經送鑑驗結果確呈可待因、嗎啡、安非他命、
    甲基安非他命陽性反應，亦有詮昕科技股份有限公司於99年
    2月10日出具之濫用藥物尿液檢驗報告1份附卷可稽。此外復
    有臺中縣警察局豐原分局委託鑑驗尿液代號與真實姓名對照
    表1份在卷可佐。按氣相層析質譜儀（GC/MS）檢驗法，為目
    前最常採用測試嫌疑人有無施用毒品之確認方法，蓋在良好
    的操作條件下，以氣相層析質譜儀作藥物及其代謝產物之定
    性及定量分析，將可排除偽陽性之可能，幾乎不會有偽陽性
    反應產生，此有行政院國軍退除役官兵輔導委員會臺北榮民
    總醫院83年4月7日（83）北總內字第03059號函可資參照。
    又按常人如未施用毒品，其尿水中當無呈毒品藥物陽性反應
    ，倘有施用者，約70%於24小時內自尿中排出，約90%於96小
    時自尿中排出，故推算施用時間距採尿時間最長可能不會超
    過4日，此經行政院衛生署藥物食品檢驗局91年2月8日（81
    ）藥檢壹字第001156號函示甚明。準此，被告所採集之尿液
    ，經以氣相層析質譜分析法檢驗結果，既呈可待因、嗎啡、
    安非他命、甲基安非他命陽性反應，足認被告於99年1月28
    日下午5時12分許為警採尿時往前回溯96小時內之某時，亦
    確有施用第一級毒品海洛因及第二級毒品甲基安非他命之事
    實。是被告之自白應可採信，並有其他證據可補強，本案事
    證明確，被告犯行已經證明，應依法論科。
三、核被告甲○○所為，係犯毒品危害防制條例第10條第1項之
    施用第一級毒品罪及同條第2項之施用第二級毒品罪。被告
    所犯上開2罪，犯意各別，行為不同，應分論併罰。被告施
    用第一、二級毒品前後持有第一、二級毒品之低度行為，應
    為其施用第一、二級毒品之高度行為所吸收，不另論罪。又
    被告前有犯罪事實欄所載之前科，甫於98年6月19日縮刑期
    滿執行完畢，有臺灣高等法院被告前案紀錄表及在監在押全
    國紀錄表在卷可稽。其受徒刑之執行完畢後，5年以內故意
    再犯本件有期徒刑以上之罪，為累犯，應依刑法第47條第1
    項規定加重其刑。爰審酌被告曾有施用毒品之不良素行，經
    觀察、勒戒、強制戒治後，仍不知悔改警惕，猶繼續施用毒
    品，足見其雖經觀察、勒戒及強制戒治等治療程序，仍未徹
    底戒絕施用毒品遠離毒害，顯未能善體國家設置觀察、勒戒
    機構，協助毒品施用者戒除毒害之良法美意，兼衡以被告犯
    罪之動機、方法、手段、智識能力暨犯後已坦承犯行，態度
    尚稱良好等一切情狀，量處如主文所示之刑，並定其應執行
    之刑。另扣案之甲基安非他命1包（驗餘淨重0.2158公克，
    並含無法與毒品析離之包裝袋1只），依毒品危害防制條例
    第2條第2項第2款之規定，屬第二級之毒品，不問屬於犯人
    與否，爰依毒品危害防制條例第18條第1項前段之規定，宣
    告沒收銷燬之。至於被告為警查獲時另扣得之SAMSUNG ANY-
    CALL牌手機1支（內含門號0000000000號SIM卡1張），雖屬
    被告所有，惟核與本件被告經起訴及經本院論罪科刑之犯罪
    事實無關，故不予宣告沒收，併此敘明。
四、依刑事訴訟法第273條之1第1項、第299條第1項前段、第310
    條之2、第454條第1項，毒品危害防制條例第10條第1項、第
    2項、第18條第1項前段，刑法第11條前段、第47條第1項、
    第51條第5款，判決如主文。
五、如不服本判決，應於收受送達後10日內向本院提出上訴書狀
    ；並應敘述具體理由；其未敘述上訴理由者，應於上訴期間
    屆滿後20日內向本院補提理由書（均須按他造當事人之人數
    附繕本）「切勿逕送上級法院」。
本案經檢察官乙○○到庭執行職務。
中    華    民    國    99    年    5    月    12    日
                  刑事第七庭    法  官  黃賢婷
以上正本證明與原本無異。
                                書記官  江美琪
中    華    民    國    99    年    5    月    12    日
附錄本案論罪科刑法條全文：
毒品危害防制條例第10條
施用第一級毒品者，處6月以上、5年以下有期徒刑。
施用第二級毒品者，處3年以下有期徒刑。

司法院資訊處製作；財團法人民間司法改革基金會備份。
